【裁判字號】    99,護,33
【裁判日期】    990304
【裁判案由】    兒童保護安置
【裁判全文】
臺灣苗栗地方法院民事裁定                99年度護字第33號
聲  請  人  苗栗縣政府
法定代理人  乙○○    
相  對  人  甲990202    .
法定代理人  甲990202F  .
上列當事人間聲請兒童保護安置事件，本院裁定如下：
    主    文
相對人甲990202 （真實姓名年籍均詳卷）應自民國九十九年三月
一日起安置於安置場所肆週。
聲請程序費用新臺幣壹仟元由相對人負擔。
    理    由
一、按司法警察查獲及救援從事性交易或有從事之虞之兒童或少
    年時，應立即通知主管機關指派專業人員陪同兒童或少年進
    行加害者之指認及必要之訊問，並於24小時內將該兒童或少
    年移送直轄市、縣（市）主管機關設置之緊急收容中心。直
    轄市、（縣）市主管機關所設之緊急收容中心應於安置起72
    小時內，提出報告，聲請法院裁定。法院受理前項報告時，
    除有下列情形外，應裁定將兒童或少年交付主管機關安置於
    短期收容中心：一、該兒童或少年顯無從事性交易或從事之
    虞者，法院應裁定不予安置並交付該兒童或少年之法定代理
    人、家長、最近親屬或其他適當之人。二、該兒童或少年有
    特殊事由致不宜安置於短期收容中心者，法院得裁定交由主
    管機關安置於其他適當場所。兒童及少年性交易防治條例第
    15條第1 項、第16條第1 項、第2 項分別定有明文。
二、本件聲請意旨略以：聲請人依法為兒童及少年性交易防制業
    務主管機關，於民國99年2 月26日下午1 時許，接獲苗栗縣
    警察局通霄分局通報稱，該轄區於同日因相對人遭貴院協尋
    ，而經該轄區協尋到案，並於製作筆錄中發現相對人有從事
    性交易之虞。經聲請人派員至通霄分局了解，相對人確如通
    報所述有從事性交易之虞之情事，相對人約於98年12月中，
    分別於苗栗市超級巨星KTV 、新竹笑傲江湖KTV 從事坐檯陪
    酒，以每2 時為一檯，每小時新臺幣（下同）1,000 元為代
    價從事坐檯陪酒，當天晚間8 時30分許，經貴院完成協尋到
    案程序後，即由聲請人緊急安置相對人。聲請人已於99年2
    月26日依兒童及少年性交易防制條例第15條之規定，將相對
    人安置於聲請人委託之安置場所，為提供相對人必要之保護
    與觀察輔導，爰依同條例第16條第1 項之規定提出報告，聲
    請鈞院裁定准予聲請人安置相對人4 週，以維相對人權益等
    語。
三、經查，聲請人主張之前開事實，業據其提出苗栗縣政府緊急
    收容報告書1 份為證，核無不合，足認相對人確有從事性交
    易之虞之情事。又依前開報告所載，相對人多次逃離機構，
    亦因少年虞犯案件而遭法院協尋，雖經法官要求相對人按週
    提供讀書心得報告，社工多次提醒與勸導，相對人仍不從。
    此外，相對人以自我為中心，無限度膨脹自由，無法遵守學
    校及機構生活規範。相對人雖知此舉乃違反法令之行為，然
    在金錢誘惑下誤入歧途，確有從事性交易之虞之行為，故宜
    對相對人施予觀察輔導教育，以矯正其偏差觀念，是聲請人
    之聲請核屬有據，應予准許。
四、依非訟事件法第21條第2 項、民事訴訟法第78條，裁定如主
    文。
中    華    民    國    99    年     3    月     4    日
                  家事法庭    法  官  曾明玉
以上正本係照原本作成。
如不服本裁定，應於裁定送達後十日內向本院提出抗告狀，並繳
納抗告費新臺幣壹仟元。
                              書記官  張哲豪
中    華    民    國    99    年       3   月    4    日

司法院資訊處製作；財團法人民間司法改革基金會備份。
